# 请教陈版主，集团重组处置损益相关问题

提问人：流流卡卡瓦瓦 2281 时间：2022-07-12 20:29:20
集团公司A 持有B公司51%的股权，持有C公司100%的股权，集团进行重组将C公司处置给B公司后再将B 公司处置给第三方，则处置B公司的损益为处置对价-（B净资产+（C的处置对价-C的净资产））+（B净资产+（C的处置对价-C的净资产））*少数股东比例。那么这样计算出来的处置损益为什么和直接将B公司和C公司单独处置给第三方的处置损益不一样？

回答人：chenyiwei
不清楚具体情况。但在合并报表层面对于处置损益进行复核时，应将这两个交易作为一个整体考虑。
1 、如无其他特殊考虑因素，则A的合并报表层面的处置损益=B51%股权的对外处置对价+原先B的少数股东权益-C、B作为一个整体的净资产在合并报表层面的账面价值-与B、C相关的商誉（如有）。
2 、第一步是内部交易，其完全抵销后，对合并报表层面的少数股东权益无影响。